

## **PERFIL**

Profesional en Ingeniería Industrial con Diplomado en Gerencia de proyectos, Diplomado en Sistemas de Gestión de Calidad y Control Interno y Sistema de Gestión en Seguridad y Salud en el Trabajo. Experiencia laboral de más de 10 años en cargos de Gerente, Consultor, Analista, Investigador y Gestionando Proyectos en empresas públicas y privadas. Dentro de mis competencias me destaco en: la Coordinación de personal, levantamiento de información de procesos y procedimientos, análisis y diseño de indicadores de Gestión, análisis desarrollo de software de información: auditoria del cumplimiento de estándares interno y externos de procesos y procedimientos; proyección de consultas y solicitudes de usuarios. Competencias de trabajo en equipo,

# **DATOS PERSONALES**



ardilar32@amail.com

liderazgo, observación a los detalles,

problemas y toma de decisiones.

pensamiento estratégico, solución de



**3**166849427 - 3004883532

Carrera 12 No. 23ª -50 T13 Apto 502 CONDOMINIO ALHAMBRA CAMPESTRE -Madrid/Cundinamarca



2 de mayo de 1981



Matricula Profesional: 25228147940CND

# **PASATIEMPOS E INTERES**

Tenis de mesa Natación Gimnasio Bicicleta de ruta o montaña

# RICHARD ANDRÉS ARDILA VILLAZÓN

# INGENIERO INDUSTRIAL

# **EDUCACIÓN**

## Especialización en Ingeniería de Operaciones en Manufactura y Servicios

Enero 2009 – abril 2010 Pontificia Universidad Javeriana, Bogotá

## Ingeniero Industrial

Enero 2000 - diciembre 2005 Universidad Autónoma De Colombia, Bogotá

## **EXPERIENCIA LABORAL**

# ASOCIACIÓN DE INGENIEROS DE SISTEMAS 3D GRUPO EMPRESARIAL Líder de Procesos v Gestión

Octubre 2023 - junio 2024

Analizar, implementar, dirigir, controlar y mantener el Sistema de Gestión de la seguridad de la información basado en la norma internacional ISO 27001:2023.

# ASOCIACIÓN DE INGENIEROS DE SISTEMAS 3D GRUPO EMPRESARIAL Líder de Procesos y Gestión

Febrero 2023 – mayo 2023

Analizar, implementar, dirigir, controlar y mantener el Sistema de Gestión de la Calidad basado en la Norma Internacional ISO 9001-2008 y CMMI DEV V2 con Nivel de madurez 3.

# ASOCIACIÓN DE INGENIEROS DE SISTEMAS 3D GRUPO EMPRESARIAL Ingeniero de Proyectos

Enero 2020 - mayo 2023

Responsable de definir, gestionar y coordinar adecuadamente la estructuración y ejecución de proyectos al igual que la definición de políticas para la correcta gestión de los procesos de control de cambios, configuraciones y liberaciones de todos los elementos involucrados en los proyectos desarrollados por la compañía.

## **FREELANCE**

# Consultor

Enero 2019 - enero 2020

Soy un FreeLancer con la capacidad de coordinar, analizar, diseñar, proponer, implementar y actualizar los proyectos que dispone actualmente la organización y de esta manera brindar y alcanzar las metas establecidas por el cliente de una forma organizada, rápida, veraz y cumpliendo los estándares de calidad y de mejora continua.

## ASOCIACIÓN DE INGENIEROS DE SISTEMAS 3D GRUPO EMPRESARIAL **Consultor de Proyectos**

Enero 2018 - diciembre 2018

Coordinar, analizar, diseñar, proponer y actualizar los modelos operativos que dispone actualmente la organización y mejorarlos por medio de un sistema de información; de esta manera brindar la

## **COMPETENCIAS**

Google Suite
Office 365

SCRUM - PMI

BPM

• • • Bizagi

Project

Trello

Visio

Kanban

Seis Sigma

Azure DevOps

JIRA

## **APTITUDES**

- > Trabajo en equipo y cooperación
- Liderazgo
- Habilidades de comunicación
- Capacidad de aprendizaje y adaptación
- Compromiso con la empresa
- Resolución de conflictos y técnicas de negociación
- Responsabilidad y perseverancia
- Orientación a clientes
- Conciencia de uno mismo (autoconfianza)
- > Análisis, síntesis y critica
- Organización y planificación
- Motivación por el logro

## **IDIOMAS**

••••• Español

• Ingles

información del sector de una forma organizada, rápida, veraz y cumpliendo los estándares de calidad y de mejora continua.

## **EVERIS BPO COLOMBIA LTDA**

#### Analista Junior de Procesos

Octubre 2017 - enero 2018

Coordinar, analizar, diseñar, proponer y actualizar los modelos operativos que dispone actualmente la organización y mejorarlos con una nueva metodología de valor y que asegure el mejoramiento continuo de los mismos dentro de la organización.

#### **FREELANCE**

#### Consultor de Calidad

Septiembre 2015 – mayo 2017

Coordinar, implementar, divulgar y garantizar el sostenimiento de los programas, planes, proyectos, planes de mejoramiento, indicadores de gestión y los temas pertinentes en el contexto de calidad.

# ESCUELA TECNOLOGICA INSTITUTO TECNICO CENTRAL

## Profesional en Autoevaluación y Acreditación

Abril 2015 - septiembre 2015

Planificar, supervisar y ejecutar las labores que se efectúan en toda la institución sobre temas de Autoevaluación y acreditación de la institución frente a entidades de gobierno (MEN) y sobre las labores internas (temas de infraestructura, planta de docentes, registro de carreras, pensum académico, egresados, ciclos propedéuticos, entre otros).

## **SOFTMANAGEMENT S.A.**

#### Consultor

Febrero 2014 – abril 2014

Investigar, organizar, Planificar y supervisar las labores que se efectúan en todos los temas relacionados con los trámites mineros que se disponen actualmente por medios físicos, para llevarlos a una plataforma virtual para su administración y manejo. Esto llevando a que toda la información del sector se disponga de manera más rápida y ágil para inversionistas, mineros y usuarios que necesiten de su información.

### UNIVERSIDAD NACIONAL DE COLOMBIA

## Investigador Académico

Diciembre 2013 - febrero 2014

Realizar un documento maestro para la viabilidad de un parque tecnológico en la ciudad de Bogotá, donde articule los sectores empresa, universidad, gobierno y ciudadano para un mejor bienestar humano y social.

## UNIDAD DE PLANEACIÓN MINERO ENERGETICA Analista de Aseguramiento de la Calidad Informática

Marzo 2012 – diciembre 2012

Administrador de un sistema de información nacional en la cual busca brindar la mayor información del sector minero para todos los interesados en invertir, conocer, informarse y publicar temas del mismo.

## MINISTERIO DE MINAS Y ENERGIA

# Analista de Aseguramiento de la Calidad Informática

Febrero 2009 – febrero 2012

Administrador de un sistema de información nacional en la cual busca brindar la mayor información del sector minero para todos los interesados en invertir, conocer, informarse y publicar temas del mismo.

## FUNDACION PARA EL DESARROLLO DEL QUINDIO Analista de Aseguramiento de la Calidad Informática

Febrero 2008 – diciembre 2008

Administrador de un sistema de información nacional en la cual busca brindar la mayor información del sector minero para todos los interesados en invertir, conocer, informarse y publicar temas del mismo.

## **CERTIFICADOS**

## 2022 - DIPLOMADO EN GESTIÓN DE LA CIBERSEGURIDAD

Pontificia Universidad Javeriana

## 2019 - DIPLOMADO EN BPM (BUSINESS PROCESS MANAGEMENT)

Politécnico de Suramericana

## 2019 - DIPLOMADO EN PMO (PROJECT MANAGEMENT OFFICE)

Politécnico de Suramericana

# 2018 - DIPLOMADO EN GERENCIA DE PROYECTOS

Politécnico de Colombia

## 2015 - DIPLOMADO DE AUDITOR INTERNO NTCGP 1000 Y MECI 2014

Escuela Tecnológica Instituto Técnico Central

## **CURSOS**

## 2023 - SCRUM MASTER PROFESSIONAL CERTIFICATE

CertiProf

## 2022 - SCRUM FUNDAMENTALS CERTIFIED

**SCRUM Study** 

## 2022 - MEJORA DEL RENDIMIENTO CON CMMI-DEV V2.0

**Procesix** 

## **REFERENCIAS**

# Andrea Margarita González Forero

IED COLEGIO BRAVO PÁEZ Celular: 3004883532 andreazalez@gmail.com

## Felipe Beltrán Pinto

ASOCIACIÓN DE INGENIEROS DE SISTEMAS 3D GRUPO EMPRESARIAL

Teléfono: 601-7167812

felipe.beltran@3dstudioweb.com

# **LOGROS**

- Definición, construcción e implementación para la certificación de la ISO 27001:2023 de la empresa ASOCIACIÓN DE INGENIEROS DE SISTEMAS 3D GRUPO EMPRESARIAL frente al ente certificador NYCE – en curso.
- Certificación de la empresa ASOCIACIÓN DE INGENIEROS DE SISTEMAS 3D GRUPO EMPRESARIAL en CMMI DEV V2 en el nivel 3 de maduración en el mes de enero del 2023.
- Certificación de todas las series estadísticos del sector minero del sistema de información minero energético – SIMCO frente al DANE en el año 2012.